臺灣桃園地方法院小額民事判決　　　 110年度壢小字第1349號
原　　　告　陳沛緁　
被　　　告　葉秀境　

上列當事人間請求損害賠償事件，本院於民國110年11月2日言詞
辯論終結，判決如下：
    主    文
被告應給付原告新臺幣14,794元。
原告其餘之訴駁回。
訴訟費用新臺幣1,000 元由被告負擔新臺幣232 元，餘由原告負
擔。
本判決原告勝訴部分得假執行。
    理由要領
一、本件除下列理由要領外，依民事訴訟法第436 條之18第1 項
    規定，僅記載主文，其餘省略。
二、原告主張：原告於民國110 年2 月3 日下午1 時17分駕駛車
    牌號碼0000-00 號自小貨車（下稱系爭車輛）於桃園市龍潭
    區中興路與中興路392 巷口迴轉，因前方路邊有車輛，而無
    法一次迴轉完成，於倒車時，適有由被告駕駛車牌號碼000-
    0000號自小貨車（下稱被告車輛）欲越過系爭車輛左轉，致
    發生兩車碰撞，原告因而支出修繕系爭車輛之費用共計新臺
    幣（下同）63,652元，被告依法應負損害賠償責任，賠償原
    告上開修繕費用。
三、被告則以：我是左轉車輛，原告前方雖有車擋住，原告本應
    可以一次迴轉，所以我才會直接通過等語，但原告卻倒車20
    公分，兩車才會碰撞。並聲明：原告之訴駁回。
四、按汽車行駛時，駕駛人應注意車前狀況及兩車並行之間隔，
    並隨時採取必要之安全措施；汽車倒車時，應依下列規定：
    二、應顯示倒車燈光或手勢後，謹慎緩慢後倒，並應注意其
    他車輛及行人，道路交通安全規則第94條第3 項、第110 條
    第2 款定有明文。因故意或過失，不法侵害他人之權利者，
    負損害賠償責任；汽車、機車或其他非依軌道行駛之動力車
    輛，在使用中加損害於他人者，駕駛人應賠償因此所生之損
    害，損害之發生或擴大，被害人與有過失者，法院得減輕賠
    償金額，或免除之。民法第184 條第1 項前段、第191 條之
    2 前段、第217 條第1 項分別定有明文。經查，被告於本院
    稱其為左轉車輛，認原告本可一次迴轉成功，毋庸後退等語
    ，足認被告確有未注意車前之系爭車輛無法一次迴轉，卻仍
    逕行左轉等情，自有未注意車前狀況及未保持安全距離之過
    失，又當時並無不能注意之情事，被告具有過失甚明。又原
    告倒車時，亦未注意後方之被告車輛，且當時亦無不能注意
    之情事，被告亦有過失。本院審酌兩造過失情節，應認兩造
    各應負擔50％之過失責任。又系爭車輛因上開碰撞，導致系
    爭車輛後方損壞，有現場照片附卷可參（見本院卷第20頁）
    ，並與維修估價單所載更換零件部位相符（見本院卷第6 頁
    ），足認與被告之侵權行為具有相當因果關係。
五、按負損害賠償責任者，除法律另有規定或契約另有訂定外，
    應回復他方損害發生前之原狀；因回復原狀而應給付金錢者
    ，自損害發生時起，加給利息；第1 項情形，債權人得請求
    支付回復原狀所必要之費用，以代回復原狀，民法第213 條
    定有明文。又物被毀損時，被害人除得依民法第196 條請求
    賠償外，並不排除民法第213 條至第215 條之適用。依民法
    第196 條請求賠償物被毀損所減少之價額，得以修復費用為
    估定之標準，但以必要者為限（例如︰修理材料以新品換舊
    品，應予折舊），最高法院77年度第9 次民事庭會議決議可
    資參照。是系爭車輛之修理以新零件更換被損之舊零件，則
    以修理費作為損害賠償之依據時，自應將零件折舊部分予以
    扣除。又依行政院所頒「固定資產耐用年數表」及「固定資
    產折舊率表」之規定，非運輸業用客車、貨車之耐用年數5
    年，依定率遞減法每年折舊千分之369 ，其最後1 年之折舊
    額，加歷年折舊累計額，其總和不得超過該資產成本原額之
    10分之9 ，另依營利事業所得稅查核準則第95條第6 項規定
    「固定資產提列折舊採用平均法、定率遞減法或年數合計法
    者，以一年為計算單位；其使用期間未滿一年者，按實際使
    用之月數相當於全年之比例計算之；不滿一月者，以月計」
    。系爭車輛自出廠日99年7 月，迄本件車禍發生時即110 年
    2 月3 日，已使用逾5 年，則零件37,850元扣除折舊後之修
    復費用估定為3,785 元（計算式：37,850元×10％＝3,785
    元），至於修理工資25,802元，被告應全額賠償，則原告共
    得請求之修車費用合計29,587元（計算式：3,785 元＋25,8
    02元＝29,587元），再以兩造間肇事責任比例計算，原告得
    向被告請求之金額為14,794元（計算式：29,587×50％＝14
    ,794元，元以下四捨五入）。
中    華    民    國   110    年    11    月    25    日
                        中壢簡易庭法  官  江碧珊
以上為正本係照原本作成。
如不服本判決，須以違背法令為理由，於判決送達後二十日內向
本庭（桃園市○○區○○路0 段000 號）提出上訴狀。（須按他
造當事人之人數附繕本）。如委任律師提起上訴者，應一併繳納
上訴審裁判費。
中    華    民    國   110    年    11    月    25    日
                                  書記官  張育誠